ru: Комплектация набора для моделирования: Аэрограф; Батарейки; Кисти; Цианоакрилатный (ЦА) клей; Декали; Электроника/блок управления; Эпоксидный клей; Напильники/шлифовальные палочки; Модельный нож; Инструкция; Малярный скотч; Модельный клей/клей для пластика; Растворитель/очиститель для красок; Краски; Грунтовка; Бокорезы/кусачки; Наклейки; Пинцет; Пигменты для везеринга; Другое
cs: V ceně modelářské sady: Stříkací pistole (airbrush); Baterie; Štětce; Kyanoakrylátové (CA) lepidlo; Obtisky; Elektronika / řídicí jednotka; Epoxidové lepidlo; Pilníky / brusné tyčinky; Modelářský nůž; Návod k použití; Maskovací páska; Modelářské lepidlo / lepidlo na plasty; Ředidlo / čistič barev; Barvy; Základní barva (primer); Štípací kleště; Samolepky; Pinzety; Patinační pudry; Jiné
sk-SK: Položky obsiahnuté v modelárskej súprave: Airbrush; Batérie; Štetce; Kyanoakrylátové (CA) lepidlo; Obtlačky; Elektronika/riadiaca jednotka; Epoxidové lepidlo; Pilníky/brúsne tyčinky; Modelársky nôž; Návod na použitie; Maskovacia páska; Modelárske lepidlo na plasty; Riedidlo/čistič na farby; Farby; Základná farba; Bočné cvikačky/kliešte; Nálepky; Pinzeta; Patinačné prášky; Iné
fr: Éléments inclus dans le kit de modélisme: Aérographe; Piles; Pinceaux; Colle cyanoacrylate (CA); Décalcomanies; Unité électronique/de commande; Adhésif époxy; Limes/bâtons de ponçage; Couteau de modélisme; Manuel d’instructions; Ruban de masquage; Ciment pour maquette/colle pour plastique; Diluant/nettoyant pour peinture; Peintures; Apprêt; Pinces coupantes/cisailles; Autocollants; Pince à épiler; Poudres de vieillissement; Autre
ko: 모델 제작 키트 포함 품목: 에어브러시; 배터리; 브러시; 시아노아크릴레이트(CA) 접착제; 데칼; 전자/제어 유닛; 에폭시 접착제; 줄/샌딩 스틱; 취미용 칼; 사용 설명서; 마스킹 테이프; 모형 시멘트/플라스틱 접착제; 페인트 시너/클리너; 페인트; 프라이머; 사이드 커터/니퍼; 스티커; 핀셋; 웨더링 파우더; 기타
sl-SI: Vključeni predmeti v kompletu za maketarstvo: Airbrush (zračni čopič); Baterije; Čopiči; Cianoakrilatno (CA) lepilo; Nalepke (dekali); Elektronika/nadzorna enota; Epoksidno lepilo; Pile/brusne palčke; Hobi nož; Navodila za uporabo; Zaščitni trak; Modelarsko lepilo/lepilo za plastiko; Razredčilo/čistilo za barvo; Barve; Osnovna barva (primer); Stranske klešče/ščipalniki; Nalepke; Pincete; Praški za staranje (weathering); Drugo
el: Περιλαμβανόμενα είδη κιτ μοντελισμού: Αερογράφος; Μπαταρίες; Πινέλα; Κυανοακρυλική κόλλα (CA); Χαλκομανίες; Ηλεκτρονικά/μονάδα ελέγχου; Εποξική κόλλα; Λίμες/ράβδοι λείανσης; Κοπίδι χειροτεχνίας; Εγχειρίδιο οδηγιών; Χαρτοταινία; Κόλλα μοντελισμού/κόλλα για πλαστικά; Διαλυτικό/καθαριστικό χρωμάτων; Χρώματα; Αστάρι; Πλαγιοκόφτες/πένσες; Αυτοκόλλητα; Τσιμπιδάκια; Πούδρες παλαίωσης (weathering); Άλλο
da: Inkluderede elementer i modelbygningssæt: Airbrush; Batterier; Pensler; Cyanoakrylat (CA)-lim; Decals; Elektronik/kontrolenhed; Epoxylim; Filer/slibestave; Hobbykniv; Brugermanual; Malertape; Modellim/plastiklim; Fortynder/rens til maling; Maling; Grunder; Bidetang; Klistermærker; Pincet; Patineringspulver; Andet
lt-LT: Modeliavimo rinkinio įtraukti elementai: Aerografas; Baterijos; Teptukai; Cianoakrilato (CA) klijai; Lipdukai (dekolės); Elektronikos / valdymo blokas; Epoksidiniai klijai; Dildės / šlifavimo pagaliukai; Modeliavimo peilis; Naudojimo instrukcija; Dažymo juosta; Modeliavimo cementas / plastiko klijai; Dažų skiediklis / valiklis; Dažai; Gruntas; Šoninės kirpimo replės; Lipdukai; Pincetai; Sendinimo milteliai; Kita
nl: Modelbouwset meegeleverde items: Airbrush; Batterijen; Penselen; Cyanoacrylaat (CA)-lijm; Decals; Elektronica/besturingseenheid; Epoxylijm; Vijlen/schuurstokjes; Hobbymes; Handleiding; Afplaktape; Modellijm/plasticlijm; Verfverdunner/-reiniger; Verf; Primer; Zijkniptang/kniptang; Stickers; Pincet; Verweringspoeders; Overig
zh-TW: 模型製作套件內含項目: 噴筆; 電池; 畫筆/毛刷; 氰基丙烯酸酯 (CA) 膠水; 水貼/貼紙; 電子/控制單元; 環氧樹脂黏著劑; 銼刀/打磨棒; 筆刀/工藝刀; 說明書; 遮蓋膠帶; 模型膠/塑膠黏合劑; 塗料稀釋劑/清潔劑; 顏料/漆料; 底漆; 斜口鉗/剪鉗; 貼紙; 鑷子; 舊化粉; 其他
sv: Ingående artiklar i modellbyggsats: Airbrush; Batterier; Penslar; Cyanoakrylatlim (CA); Dekaler; Elektronik/styrenhet; Epoxylim; Filar/slipstickor; Hobbykniv; Bruksanvisning; Maskeringstejp; Modellim/plastlim; Förtunning/rengöring; Färger; Grundfärg; Sidavbitare; Klistermärken; Pincett; Vädringspulver; Annat
tr: Model yapım kitine dahil olan ürünler: Airbrush; Piller; Fırçalar; Japon yapıştırıcısı (CA); Dekal; Elektronik/kontrol ünitesi; Epoksi yapıştırıcı; Eğe/zımpara çubuğu; Hobi bıçağı; Kullanım kılavuzu; Maskeleme bandı; Maket yapıştırıcısı/plastik yapıştırıcı; Boya inceltici/temizleyici; Boyalar; Astar; Yan keski/kerpeten; Çıkartmalar; Cımbız; Eskitme tozları; Diğer
pl: Elementy zestawu do modelarstwa: Aerograf; Baterie; Pędzle; Klej cyjanoakrylowy (CA); Kalkomanie; Elektronika/moduł sterujący; Klej epoksydowy; Pilniki/patyczki ścierne; Nóż modelarski; Instrukcja obsługi; Taśma maskująca; Cement modelarski/klej do plastiku; Rozcieńczalnik/zmywacz do farb; Farby; Podkład; Cążki/obcinaczki boczne; Naklejki; Pęseta; Pudry do weatheringu (efektów starzenia); Inne
es: Artículos incluidos en el kit de modelismo: Aerógrafo; Baterías; Pinceles; Pegamento de cianoacrilato (CA); Calcomanías; Electrónica/unidad de control; Adhesivo epoxi; Limas/barras de lijado; Cúter; Manual de instrucciones; Cinta de enmascarar; Cemento para modelos/pegamento para plástico; Diluyente/limpiador de pintura; Pinturas; Imprimación; Alicates de corte diagonal/tenazas; Pegatinas; Pinzas; Polvos de envejecimiento; Otro
zh-CN: 模型制作套件所含物品: 喷枪; 电池; 画笔; 氰基丙烯酸酯（CA）胶水; 贴花; 电子产品/控制单元; 环氧树脂胶水; 锉刀/打磨棒; 手工刀; 使用手册; 遮蔽胶带; 模型胶水/塑料胶水; 涂料稀释剂/清洁剂; 涂料; 底漆; 侧切刀/水口钳; 贴纸; 镊子; 旧化粉; 其他
ro-RO: Kit de modelism inclus: Aerograf; Baterii; Pensule; Adeziv cianoacrilat (CA); Decalcomanii; Electronice/unitate de control; Adeziv epoxidic; Pile/bețe abrazive; Bisturiu hobby; Manual de instrucțiuni; Bandă de mascare; Ciment pentru machete/adeziv pentru plastic; Diluant/soluție de curățare pentru vopsea; Vopsele; Grund; Clește tăietor/sfic; Autocolante; Pensete; Pudre pentru efect de uzură (weathering); Altele
vi: Bộ dụng cụ làm mô hình bao gồm các vật phẩm: Súng phun sơn; Pin; Cọ vẽ; Keo Cyanoacrylate (CA); Đề can; Khối điện tử/điều khiển; Keo dán epoxy; Dũa/que chà nhám; Dao trổ; Hướng dẫn sử dụng; Băng dính che sơn; Keo dán mô hình/keo nhựa; Dung môi/nước rửa sơn; Sơn; Sơn lót; Kềm cắt viền/kềm nhíp; Hình dán; Nhíp; Bột tạo hiệu ứng cũ; Khác
it: Contenuto del kit di modellismo: Aerografo; Batteries; Pennelli; Colla cianoacrilica (CA); Decalcomanie; Elettronica/unità di controllo; Adesivo epossidico; Lime/bastoncini abrasivi; Coltello da hobbistica; Manuale di istruzioni; Nastro per mascheratura; Cemento per modelli/colla per plastica; Diluente/detergente per vernici; Vernici; Primer; Tronchesi/pinze tagliafili; Adesivi; Pinzette; Polveri per invecchiamento; Altro
nb: Innhold i modellbyggesett: Airbrush; Batterier; Pensler; Cyanoakrylatlim (CA); Dekaler; Elektronikk/styreenhet; Epoksylim; Filer/pussepinner; Hobbykniv; Bruksanvisning; Maskeringsteip; Modellim/plastlim; Malingstynner/rens; Maling; Grunning; Avbiter/kniptang; Klistremerker; Pinsett; Forvitringspulver; Annet
de: Im Modellbau-Set enthaltene Artikel: Airbrush; Batterien; Pinsel; Cyanacrylat-Sekundenkleber (CA); Abziehbilder; Elektronik/Steuereinheit; Epoxidharzkleber; Feilen/Schleifstäbchen; Bastelmesser; Bedienungsanleitung; Abdeckband; Modellbaukleber/Plastikkleber; Farbverdünner/Reiniger; Farben; Grundierung; Seitenschneider/Zangen; Aufkleber; Pinzetten; Alterungspulver; Sonstige
ja: 模型製作キットアイテム付き: エアブラシ; バッテリー; ブラシ; シアノアクリレート (CA) 接着剤; デカール; 電子機器/コントロールユニット; エポキシ接着剤; ヤスリ/サンディングスティック; ホビーナイフ; 取扱説明書; マスキングテープ; 模型用接着剤/プラスチック用接着剤; ペイントシンナー/クリーナー; 塗料; プライマー; サイドカッター/ニッパー; ステッカー; ピンセット; ウェザリングパウダー; その他
en: Model making kit items included: Airbrush; Batteries; Brushes; Cyanoacrylate (CA) glue; Decals; Electronics/control unit; Epoxy adhesive; Files/sanding sticks; Hobby knife; Instruction manual; Masking tape; Model cement/plastic glue; Paint thinner/cleaner; Paints; Primer; Side cutters/nippers; Stickers; Tweezers; Weathering powders; Other
hu: Makettező készlet mellékelt elemei: Festékszóró; Elemek; Ecsetek; Cianoakrilát (CA) ragasztó; Matricák; Elektronika/vezérlőegység; Epoxi ragasztó; Reszelők/csiszolópálcák; Hobbikés; Használati útmutató; Maszkolószalag; Modellragasztó/műanyagragasztó; Festékhígító/tisztító; Festékek; Alapozó; Oldalcsípő fogók; Matricák; Csipeszek; Antikolóporok; Egyéb
pt-PT: Itens incluídos no kit de modelismo: Aerógrafo; Pilhas; Pincéis; Cola de cianoacrilato (CA); Decalques; Eletrónica/unidade de controlo; Adesivo epóxi; Limas/tacos de lixa; X-ato de precisão; Manual de instruções; Fita de pintor; Cimento de modelismo/cola de plástico; Diluente/produto de limpeza; Tintas; Primário; Alicate de corte/torquês; Autocolantes; Pinças; Pós de envelhecimento; Outro
pt-BR: Kit de modelismo itens incluídos: Aerógrafo; Baterias; Pincéis; Cola de cianoacrilato (CA); Decalques; Eletrônica/unidade de controle; Adesivo epóxi; Limas/lixas de bastão; Estilete de precisão; Manual de instruções; Fita crepe; Cimento para plastimodelismo/cola para plástico; Diluente/limpador de tinta; Tintas; Primer; Alicates de corte diagonal; Adesivos; Pinças; Pós de envelhecimento; Outros
bg-BG: Включени елементи в комплекта за моделиране: Аерограф; Батерии; Четки; Цианоакрилатно (CA) лепило; Ваденки; Електроника/контролен блок; Епоксидно лепило; Пили/блокчета за шлайфане; Хоби нож; Ръководство за употреба; Хартиено тиксо; Лепило за модели/пластмаса; Разредител/чистител за боя; Бои; Грунд; Клещи резачки; Стикери; Пинсети; Пудри за състаряване; Друго
hr-HR: Izrada modela komplet stavka uključena: Zračni kist (airbrush); Baterije; Kistovi; Cijanoakrilatno (CA) ljepilo; Preslikači; Elektronika/upravljačka jedinica; Epoksidno ljepilo; Turpije / štapići za brušenje; Hobi-nož; Priručnik s uputama; Zaštitna traka; Cement za modele / ljepilo za plastiku; Razrjeđivač / sredstvo za čišćenje boje; Boje; Temeljna boja; Bočna kliješta / sjekači; Naljepnice; Pinceta; Prašci za efekt istrošenosti; Ostalo
fi: Pienoismallin rakennussarjan sisältö: Kynäruisku; Paristot; Siveltimet; Pikaliima (CA); Siirtokuvat; Elektroniikka/ohjausyksikkö; Epoksiliima; Viilat/hiomatikut; Askarteluveitsi; Ohjekirja; Maalarinteippi; Pienoismalliliima/muoviliima; Maalinohenne/-puhdistusaine; Maalit; Pohjamaali; Sivuleikkurit; Tarrat; Pinsetit; Säännytysjauheet; Muu
th: อุปกรณ์ประกอบโมเดลประกอบด้วย: แอร์บรัช; แบตเตอรี่; แปรง; กาวไซยาโนอะคริเลต (CA); รูปลอก; อุปกรณ์อิเล็กทรอนิกส์/ชุดควบคุม; กาวอีพ็อกซี่; ตะไบ/ไม้ขัดกระดาษทราย; มีดงานอดิเรก; คู่มือการใช้งาน; เทปบังพ่น; กาวประกอบโมเดล/พลาสติก; ทินเนอร์ผสมสี/น้ำยาล้างสี; สี; สีรองพื้น; คีมตัดข้าง/คีมตัดโมเดล; สติกเกอร์; แหนบ; ผงทำคราบ; อื่นๆ